臺灣桃園地方法院刑事判決　　　　　　　 94年度訴字第218號
公　訴　人　臺灣桃園地方法院檢察署檢察官
被　　　告　甲○○　男　39歲.
上列被告因毒品危害防制條例案件，經檢察官提起公訴（93年度
毒偵字第4601、4937號），本院判決如下：
    主  文
甲○○連續施用第一級毒品，累犯，處有期徒刑拾月。又連續施
用第二級毒品，累犯，處有期徒刑陸月，扣案之第二級毒品安非
他命參包（合計驗餘淨重貳點參柒壹捌公克）、內含第二級毒品
安非他命殘渣之包裝袋貳只，均沒收銷燬之；安非他命吸食器壹
組、鏟管壹支、小型分裝袋貳包，均沒收。應執行有期徒刑壹年
貳月，扣案之第二級毒品安非他命參包（合計驗餘淨重貳點參柒
壹捌公克）、內含第二級毒品安非他命殘渣之包裝袋貳只，均沒
收銷燬之；安非他命吸食器壹組、鏟管壹支、小型分裝袋貳包，
均沒收。
    事  實
一、甲○○前於民國85年間，因違反肅清煙毒條例等案件，經本
    院判處應執行有期徒刑3 年10月確定，而於87年10月21日因
    假釋出監付保護管束，後經撤銷假釋，於89年12月28日入監
    執行殘刑有期徒刑1 年8 月9 日，並於92年3 月8 日經縮刑
    期滿執行完畢。其又曾因施用毒品案件，經本院於88年2 月
    13日，以88年度毒聲字第993 號裁定送觀察勒戒後，認無繼
    續施用毒品之傾向，於88年3 月8 日，經臺灣桃園地方法院
    檢察署檢察官以88年度偵字第2977號為不起訴處分確定；復
    因施用毒品案件，經本院於88年9 月3 日，以88年度毒聲字
    第5012 號 裁定送觀察勒戒後，認有繼續施用毒品之傾向，
    再經臺灣桃園地方法院檢察署檢察官聲請本院於89年1 月19
    日，以89年度毒聲字第462 號裁定送強制戒治，嗣於89年5
    月30日，經本院以89年毒聲字第5955號裁定停止戒治並付保
    護管束，惟其於89年9 月15日，經臺灣桃園地方法院檢察署
    檢察官聲請本院以89年度毒聲字第5955號裁定撤銷停止戒治
    ，令入戒治處所施以強制戒治，後於90年7 月31日強制戒治
    執行完畢，於90年8 月1 日經戒治期滿出所。詎甲○○猶不
    知惕勵，竟基於施用第一級毒品之概括犯意，自93年6 月間
    某日起至93年10月21日止，連續在其位於桃園縣龜山鄉○○
    街30巷10號、桃園縣龜山鄉○○○路35號之二址住處，以香
    煙吸食之方式，施用第一級毒品海洛因多次。另基於施用第
    二級毒品之概括犯意，自93年6 月間某日起至93年10月21日
    止，連續在其上開二址住處，以將其購入之第二級毒品安非
    他命分裝在其所有之小型分裝袋後，並以其所有之鏟管將第
    二級毒品安非他命置入其所有之安非他命吸食器後，再點火
    燃燒之方式，施用第二級毒品安非他命多次。嗣於93年10月
    22日8 時許，為警持本院核發之搜索票在其前開位於桃園縣
    龜山鄉○○○路35號住處內查獲，並扣得其所有之第二級毒
    品安非他命3 包（合計驗餘淨重2 ．3718公克）、內含第二
    級毒品安非他命殘渣之包裝袋2 只；其所有供施用第二級毒
    品之安非他命吸食器1 組、鏟管1 支、小型分裝袋2 包，及
    其所有非供本件犯罪使用之注射針筒3 支、止血帶2 條、電
    子磅秤1台。
二、案經臺北市政府警察局移送臺灣桃園地方法院檢察署檢察官
    偵查起訴。
    理  由
一、訊據被告甲○○對於上揭時、地，各連續施用第一級毒品海
    洛因及施用第二級毒品安非他命多次之事實均坦承不諱，又
    經將被告於93年10月22日15時許為警查獲後，所採集之尿液
    送驗結果，亦呈嗎啡及安非他命陽性反應，有台灣尖端先進
    生技醫藥股份有限公司於93年11月1 日出具之濫用藥物檢驗
    報告1 紙附卷可稽（附於93年度毒偵字第4937號偵查卷第16
    頁），此外，復有被告所有之第二級毒品安非他命3 包（合
    計驗餘淨重2 ．3718公克）、內含第二級毒品安非他命殘渣
    之包裝袋2 只；其所有供施用第二級毒品之安非他命吸食器
    1 組、鏟管1 支、小型分裝袋2 包扣案為憑，而扣案之不明
    顆粒3 包、殘渣袋2 只送請憲兵司令部刑事鑑識中心鑑定，
    鑑驗結果認顆粒、殘渣袋中均有甲基安非他命成份，亦有該
    中心94年5 月2 日（９４）安鑑字第00861 鑑驗通知書1 紙
    附卷資佐（附於本院卷）。是認被告上開任意性自白，應與
    事實相符，堪以採信。綜上，本件事證明確，被告上揭犯行
    足可認定，應依法論科。
二、核被告甲○○所為，係犯毒品危害防制條例第10條第1 項之
    施用第一級毒品罪，及同條第2 項之施用第二級毒品罪。被
    告非法持有第一級毒品海洛因及第二級毒品安非他命，進而
    施用，其持有之低度行為均應被施用之高度行為所吸收，不
    另論其非法持有第一級、第二級毒品之罪。又被告先後多次
    施用第一級毒品海洛因、施用第二級毒品安非他命之犯行，
    均時間緊接，犯罪構成要件相同，顯係各基於概括犯意為之
    ，為連續犯，應分別依刑法第56條之規定以一罪論，並加重
    其刑。再被告所犯上開二罪間，犯意各別，罪名不同，應分
    論併罰。查被告前有如事實欄所載之犯罪科刑執行情形，有
    刑案資料查註紀錄表、臺灣高等法院被告前案紀錄表各1 份
    在卷可參，被告於前案執行完畢後5 年內再犯本件有期徒刑
    以上之施用第一級毒品、施用第二級毒品罪，均為累犯，各
    應依法遞加重其刑。次查，被告曾因施用毒品案件，經本院
    於88年2 月13日，以88年度毒聲字第993 號裁定送觀察勒戒
    後，認無繼續施用毒品之傾向，於88年3 月8 日，經臺灣桃
    園地方法院檢察署檢察官以88年度偵字第2977號為不起訴處
    分確定；復因施用毒品案件，經本院於88年9 月3 日，以88
    年度毒聲字第5012號裁定送觀察勒戒後，認有繼續施用毒品
    之傾向，再經臺灣桃園地方法院檢察署檢察官聲請本院於89
    年1 月19日，以89年度毒聲字第462 號裁定送強制戒治，嗣
    於89年5 月30日，經本院以89年毒聲字第5955號裁定停止戒
    治並付保護管束，惟其於89年9 月15日，經臺灣桃園地方法
    院檢察署檢察官聲請本院以89年度毒聲字第5955號裁定撤銷
    停止戒治，令入戒治處所施以強制戒治，後於90年7 月31日
    強制戒治執行完畢，於90年8 月1 日經戒治期滿出所，有上
    開被告前案紀錄表及刑案資料查註紀錄表各1 份附卷為憑，
    其於前次強制戒治執行完畢釋放後，5 年內再犯毒品危害防
    制條例第10條第1 項、第2 項之罪，是依同條例第23條第2
    項之規定，應予依法追訴。爰審酌被告前經觀察勒戒、強制
    戒治期滿，仍不知悔改、警惕，猶繼續施用毒品，本不宜寬
    貸，及其施用之期間、次數，惟此乃自戕行為及被告犯後已
    坦承悔悟等一切情狀，分別量處如主文所示之刑，並依法定
    其應執行之刑。
三、末查，前述扣案之第二級毒品安非他命3 包（合計驗餘淨重
    2 ．3718公克），係屬毒品；內含第二級毒品安非他命殘渣
    之包裝袋2 只，因所含之毒品均量微無法析離，應視為毒品
    ，均應依毒品危害防制條例第18條第1 項前段規定，不問屬
    於犯人與否，宣告沒收並銷燬之；扣案之安非他命吸食器1
    組、鏟管1 支、小型分裝袋2 包，均係被告所有，供施用第
    二級毒品所用之物，業據其供承在卷，均應依刑法第38條第
    1 項第2 款規定宣告沒收之。另被告於93年10月22日，為警
    在其上開位於桃園縣龜山鄉○○○路35號住處查獲時，所扣
    得之注射針筒3 支、止血帶2 條、電子磅秤1 台，被告堅決
    否認為供本件犯罪使用之，辯稱：注射針筒、止血帶係伊以
    前用來施用第一級毒品，現在伊都是以香煙吸食，而不再以
    針筒注射，至電子磅秤為伊有時買毒品回來，怕重量不夠，
    才用來秤秤看等語，經查，被告既於本院審理中就其上開施
    用第一級毒品之犯行坦認在卷，則其實無再故意飾詞否認上
    情之必要，況依被告上開所供，其施用第一級毒品之方式，
    亦非為以針筒注射，足見被告所辯要屬非虛，復查無其他積
    極證據足以證明上開扣案之注射針筒3 支、止血帶2 條、電
    子磅秤1 台，確係被告所有，且為供被告犯本件施用第一級
    、第二級毒品罪所用之物，而該扣案物品性質上亦非屬違禁
    物，尚乏沒收之依據，爰不宣告沒收，併此敘明。
據上論斷，應依刑事訴訟法第299 條第1 項前段，毒品危害防制
條例第10條第1 項、第2 項、第18條第1 項前段，刑法第11條、
第56條、第47條、第51條第5 款、第38條第1 項第2 款，判決如
主文。
本案經檢察官廖先志到庭執行職務。
中　　華　　民　　國　　94　　年　　6 　　月　　30　　日
                          臺灣桃園地方法院刑事第十二庭
                              審判長法  官  游  紅  桃
                                    法  官  黃  永  定
                                    法  官  王  美  玲
以上正本證明與原本無異。
如不服本判決，應於判決送達後10日內向本院提出上訴狀 (應附
繕本)， 上訴於臺灣高等法院。
                                    書記官  張  子  涵
中　　華　　民　　國　　94　　年　　6 　　月　　30　　日
附錄本案論罪科刑法條：
毒品危害防制條例第10條第1 項
施用第一級毒品者，處六月以上五年以下有期徒刑。
毒品危害防制條例第10條第2 項
施用第二級毒品者，處三年以下有期徒刑。
